臺灣臺南地方法院刑事判決
111年度交易字第786號
聲  請  人  臺灣臺南地方檢察署檢察官
被      告  阮氏渥侖


上列被告因公共危險案件，經檢察官聲請以簡易判決處刑（111
年度撤緩速偵字第14號），本院認不宜逕以簡易判決處刑（111
年度交簡字第2523號），改行通常訴訟程序，判決如下：
    主  文
本件公訴不受理。
    理  由
一、聲請簡易判決處刑意旨略以：被告阮氏渥侖於民國110年9月
    11日下午8時許，在臺南市南區夏林路與友人3人共同飲用韓
    國燒酒1瓶後，明知飲酒後吐氣所含酒精濃度達每公升0.25
    毫克以上者，不得駕駛動力交通工具，竟仍於翌(12）日凌
    晨0時15分許，騎乘電動自行車上路。嗣於同日凌晨0時20分
    許，行經臺南市中西區金華新路與星鑽街口時，為警實施攔
    查，於攔查過程中因察覺阮氏渥侖身上散發酒味，遂對其施
    以酒精濃度呼氣測試，並測得阮氏渥侖吐氣所含酒精濃度達
    每公升0.37毫克，始悉上情，因認被告所為係涉犯刑法第18
    5條之3第1項第1款之公共危險罪嫌等語。
二、按案件有起訴之程序違背規定之情形者，應諭知不受理之判
    決，並得不經言詞辯論為之，刑事訴訟法第303條第1款、第
    307條分別定有明文。次按檢察官為緩起訴處分者，得命被
    告於一定期間內遵守或履行刑事訴訟法第253 條之2 第1 項
    各款所定事項，被告於緩起訴期間內，有違背上開各款之應
    遵守或履行事項者，或緩起訴前，因故意犯他罪，而在緩起
    訴期間內受有期徒刑以上刑之宣告者，檢察官得依職權撤銷
    原處分，繼續偵查或起訴；又檢察官依同法第253 條之3 規
    定撤銷緩起訴者，應製作處分書敘述其處分之理由，並應以
    正本送達於告訴人、告發人、被告及辯護人，被告接受撤銷
    緩起訴處分書後，得於10日內以書狀敘述不服之理由，經原
    檢察官向直接上級檢察署檢察長或檢察總長聲請再議，同法
    第253條之2 第1 項、第253 條之3 第1 項第2 款、第3 款
    、第255 條第1 項前段、第2 項前段、第256 條之1 第1 項
    規定綦詳。準此，被告經檢察官為緩起訴處分確定者，於緩
    起訴期間內，檢察官固得依職權撤銷原處分，繼續偵查或起
    訴，惟須符合刑事訴訟法第253 條之3 第1 項之事由，且須
    將該撤銷處分書送達被告，使被告得對該撤銷處分書聲請再
    議。苟撤銷緩起訴之處分書，未合法送達於被告，該撤銷緩
    起訴之處分難認已經確定生效，與未經撤銷原緩起訴處分無
    異，檢察官在原緩起訴處分仍有效情況下，遽就同一案件提
    起公訴，法院應認其起訴之程序違背規定，依同法第303 條
    第1 款規定，為不受理之判決，始為適法（最高法院101年
    度台非字第67號判決意旨參照）。
三、經查：
  　㈠被告前因公共危險案件，原經臺灣臺南地方檢察署（下稱
      臺南地檢署）檢察官於110年9月17日以110年度速偵字第9
      39號為緩起訴處分，緩起訴期間為1年，附命被告應於緩
      起訴處分確定之日起4個月內，向公庫支付新臺幣2萬2,50
      0元，該緩起訴處分經臺南地檢署檢察官依職權送再議後
      ，臺灣高等檢察署臺南檢察分署以110年度上職議字第339
      8號處分書駁回再議，全案因而確定。嗣因被告未履行前
      述向公庫捐款之負擔，臺南地檢署檢察官乃於111年3月29
      日以111年度撤緩字第127號撤銷上開緩起訴處分，並於撤
      銷後，即就被告上開公共危險案件，另以111年度撤緩速
      偵字第14號向本院聲請以簡易判決處刑（即本案）等情，
      固有上開緩起訴處分書、臺灣高等檢察署處分書及聲請簡
      易判決處刑書在卷為憑，而堪認定。
    ㈡然查，檢察官上開撤銷緩起訴處分書，係於111年4月21日
      及111年4月27日送達被告所設住所「臺南市○區○○路○段00
      0巷00○0號」及居所「臺南市○○區○○街00號」，因不獲會
      晤本人亦無同居人或受僱人，而轉寄存送達於臺南市政府
      警察局第六分局鹽埕派出所及第二分局長樂派出所等情，
      有送達證書在卷可證（見111年度撤緩字第127號卷），惟
      被告住所早已於111年2月7日（即檢察官撤銷緩起訴處分
      之前）即已遷入「臺南市○區○○里0鄰○○○街00號」，有個
      人戶籍資料查詢結果在卷可稽，而上開撤銷緩起訴處分書
      均未送達於該被告住處，自難認前揭撤銷緩起訴處分書已
      合法送達被告。
  　㈢綜上，前揭撤銷緩起訴處分書既未合法送達被告，再議期
      間無從起算，撤銷緩起訴之處分即未確定，而與未經撤銷
      緩起訴處分無異，則檢察官在原緩起訴處分仍有效情況下
      ，就同一案件聲請以簡易判決處刑，此項聲請依法與起訴
      有同一之效力，是其聲請即起訴之程序即屬違背規定，揆
      諸上開規定及說明，爰不經言詞辯論，逕為不受理之判決
      。
據上論斷，應依刑事訴訟法第452條、第303條第1款、第307條，
判決如主文。
本案經檢察官江宇程聲請以簡易判決處刑。
中　　華　　民　　國　　111 　年　　7 　　月　　21　　日
　　　　　　　　　刑事第十六庭  法  官  陳文欽　　
以上正本證明與原本無異。　　　　　　　　　
如不服本判決應於收受送達後20日內向本院提出上訴書狀，並應
敘述具體理由；其未敘述上訴理由者，應於上訴期間屆滿後20日
內向本院補提理由書（均須按他造當事人之人數附繕本）「切勿
逕送上級法院」。
                                書記官  陳杰瑞
中　　華　　民　　國　　111 　年　　7 　　月　　21　　日